# 评估方法

提问人：跨度防护 时间：2017-12-04 23:40:19
请假陈版：在企业合并（同一、非同）中对被合并（收购）方进行评估时，采用成本法、收益法对合并（收购）方个别报表、合并报表分别有什么影响？

回答人：chenyiwei
没有看懂你的问题？ 一般理解，为了表明交易的公允性，股权的整体价值应采用收益法评估，作为交易的作价依据；成本法则主要用于非同一控制下合并中购买日的对价分摊，以确定单项可辨认资产、负债的初始计量金额。

提问人：跨度防护 时间：2017-12-05 10:12:44
请教陈版，按您说的“成本法则主要用于非同一控制下合并中购买日的对价分摊，以确定单项可辨认资产、负债的初始计量金额”，用成本法对非同合并进行评估，并按评估值购买，也不能说不公允？

回答人：chenyiwei
如果买的是亏损企业，实际盈利能力（收益法评估）低于可辨认净资产在成本法下的评估值，也不合理。